臺灣基隆地方法院刑事判決　
111年度簡上字第39號
上  訴  人
即  被  告  葉昶廷


上列上訴人即被告因違反毒品危害防制條例案件，不服本院中華
民國111年3月30日111年度基簡字第254號第一審簡易判決（起訴
案號：110年度毒偵字第2124號、第2198號），提起上訴，本院
管轄之第二審合議庭判決如下：
    主  文
上訴駁回。
    事實及理由
一、本案經本院審理結果，認第一審簡易庭以上訴人即被告（下
    稱被告）甲○○係各犯毒品危害防制條例第10條第2項之施用
    第二級毒品罪，共2罪，且構成累犯，並參諸司法院大法官
    釋字第775號解釋意旨，認於本案應依法加重其刑，而各判
    處被告有期徒刑3月，如易科罰金，均以新臺幣（下同）100
    0元折算1日，應執行有期徒刑5月，如易科罰金，以1000元
    折算1日，核其認事用法，均無違誤，量刑亦屬適當，應予
    維持，除證據部分補充：110年10月18日勘察採證同意書、
    基隆市警察局第二分局深澳坑派出所搜索扣押筆錄暨扣押物
    品目錄表各1份（110年度毒偵字第2124號卷第13頁；110年
    度毒偵字第2198號卷第17-25頁）外，餘均引用如附件第一
    審刑事簡易判決書記載之事實、證據及理由。
二、被告上訴意旨略以：伊自108年7月31日勒戒執畢後，應拒絕
    毒品，卻屢次犯錯，且因毒品另案執行時，於獄中體會親情
    可貴，且正視自己錯誤，希望能夠與親友重修舊好，回復平
    常生活，也願意去幫助他人，請從輕量處刑責云云。
三、按量刑輕重，係屬事實審法院得依職權自由裁量之事項，苟
    已斟酌刑法第57條各款所列情狀而未逾越法定刑度，不得遽
    指為違法；刑罰之量定，屬法院自由裁量之職權行使，應審
    酌刑法第57條所列各款事由及一切情狀，為酌量輕重之標準
    ，並非漫無限制。在同一犯罪事實與情節，如別無其他加重
    或減輕之原因，下級審法院量定之刑，亦無過重或失輕之不
    當情形，則上級審法院對下級審法院之職權行使，原則上應
    予尊重，最高法院分別著有72年台上字第6696號判例、85年
    度台上字第2446號判決意旨參照。查原審（第一審）簡易判
    決係依法適用累犯之規定，就被告所犯毒品危害防制條例第
    10條第2項之施用第二級毒品罪（共2罪）加重其刑，而量刑
    理由「審酌被告前因施用毒品犯行，經觀察、勒戒之治療程
    序，仍不思悔改，徹底戒除施用毒品之惡習；惟念其施用毒
    品之犯行，在本質上乃屬戕害自己身心健康之行為，尚未造
    成他人具體危害；考量其坦承犯行之犯後態度，暨其犯罪動
    機、目的、手段、於警詢時自述高職肄業之智識程度、從事
    拆除業、家庭經濟狀況勉持等一切情狀」，已詳為斟酌被告
    犯罪所生之危害、犯罪之動機、目的、手段、智識程度、生
    活狀況、犯後態度等刑法第57條各款所列事項，且原審因認
    被告符合累犯要件，並經衡量而依法加重其刑，復於理由內
    斟酌刑法第57條各款所列情形且具體說明量刑之理由（已如
    前述），在法定刑度內量處上揭之刑，且所量處之刑與被告
    之犯罪情節並非顯不相當，亦未逾越客觀上之適當性、相當
    性及必要性之比例原則，並無裁量濫用之情事，揆諸前揭說
    明，原審量刑既無瑕疵可指，本院對原審之職權行使，自當
    予以尊重。從而，被告上訴請求撤銷原判決，改對被告量處
    較輕之刑，為無理由，應予駁回。
四、按第二審被告經合法傳喚，無正當之理由不到庭者，得不待
    其陳述，逕行判決；對於簡易判決不服而上訴者，準用上開
    規定，刑事訴訟法第371條、第455條之1第3項分別定有明文
    。查被告於審理期日並未在監在押，且經本院於111年5月23
    日，對其住所合法送達審理傳票，並由被告親自簽收，此有
    送達證書、個人戶籍資料、有臺灣高等法院在監在押全國紀
    錄表在卷可查，其於審判期日無正當理由未到庭，爰依上開
    規定，不待其陳述，逕為一造辯論判決，附此敘明。
據上論斷，應依刑事訴訟法第455條之1第1項、第3項、第368條
第371條、第373條，判決如主文。　　
本案經檢察官黃佳權聲請簡易判決處刑，檢察官林明志到庭執行
職務。 
中　　華　　民　　國　　111 　年　　7 　　月　　12　　日
            刑事第四庭  審判長法　官  齊  潔
　　　　　　                  法  官  謝昀芳
　　　　　　                  法  官  周霙蘭
以上正本證明與原本無異。          
本件判決不得上訴。　　　　　　　　　　　　　　　　　　
中　　華　　民　　國　　111 　年　　7 　　月　　12　　日
                              書記官  洪儀君       
【附件】
臺灣基隆地方法院刑事簡易判決
111年度基簡字第254號
聲　請　人　臺灣基隆地方檢察署檢察官
被　　　告　甲○○　男　民國00年0月00日生
　　　　　　　　　　身分證統一編號：Z000000000號
　　　　　　　　　　住基隆市○○區○○路000巷00○0號
                    （另案在法務部○○○○○○○執行中）
上列被告因違反毒品危害防制條例案件，經檢察官聲請以簡易判
決處刑（110年度毒偵字第2124號、第2198號），本院判決如下
：
    主  文
甲○○施用第二級毒品，共貳罪，均累犯，各處有期徒刑參月，如
易科罰金，以新臺幣壹仟元折算壹日。應執行有期徒刑伍月，如
易科罰金，以新臺幣壹仟元折算壹日。
扣案玻璃球貳個沒收。
    事實及理由
一、本件犯罪事實及證據，均引用檢察官聲請簡易判決處刑書之
    記載（如附件）。
二、按觀察、勒戒或強制戒治執行完畢釋放後，3年內再犯第10
    條之罪者，檢察官或少年法院（地方法院少年法庭）應依法
    追訴或裁定交付審理，毒品危害防制條例第23條第2項定有
    明文。被告甲○○前因施用毒品案件，經本院裁定送觀察、勒
    戒後，於民國108年7月31日因無繼續施用傾向釋放出所，並
    由臺灣基隆地方檢察署檢察官以107年度毒偵字第2522號為
    不起訴處分確定，依上開說明，即應依法追訴。
三、論罪科刑：
(一)按甲基安非他命係毒品危害防制條例第2條第2項第2款所規
    範之第二級毒品，不得非法持有及施用。核被告所為，係各
    犯毒品危害防制條例第10條第2項之施用第二級毒品罪，共2
    罪。被告施用前持有第二級毒品之低度行為，應均為其施用
    之高度行為所吸收，均不另論罪。又被告所犯2次施用第二
    級毒品罪間，犯意各別，行為互殊，應予分論併罰。
(二)被告前因違反毒品危害防制條例案件，經本院以109年度基
    簡字第848號判決判處有期徒刑2月確定，並於109年12月10
    日執行完畢等情，有臺灣高等法院被告前案紀錄表在卷可參
    。被告於受有期徒刑執行完畢後5年內故意再犯本件有期徒
    刑以上之各罪，構成刑法第47條第1項所定之累犯，而依司
    法院大法官第775號解釋意旨，於被告構成累犯之情形，若
    不分情節一律加重最低本刑，有違憲法罪刑相當原則，故於
    上開規定修正前，法院應就具體個案，裁量是否加重最低本
    刑。本院審酌被告構成累犯之前案紀錄罪名與本案相同，倘
    仍以最低法定本刑為量刑之下限，未能反應被告於本案之犯
    罪情節，而與罪刑相當原則有違，爰依刑法第47條第1項規
    定加重其刑。
(三)爰以行為人之責任為基礎，審酌被告前因施用毒品犯行，經
    觀察、勒戒之治療程序，仍不思悔改，徹底戒除施用毒品之
    惡習；惟念其施用毒品之犯行，在本質上乃屬戕害自己身心
    健康之行為，尚未造成他人具體危害；考量其坦承犯行之犯
    後態度，暨其犯罪動機、目的、手段、於警詢時自述高職肄
    業之智識程度、從事拆除業、家庭經濟狀況勉持等一切情狀
    ，量處如主文所示之刑，及定其應執行刑，並均諭知易科罰
    金之折算標準。
(四)扣案之玻璃球2個，係被告所有，且為其犯本案施用第二級
    毒品罪所用之物，業據被告供陳在卷（偵卷第12頁），爰依
    刑法第38條第2項前段規定，沒收之。
四、依刑事訴訟法第449條第1項前段、第3項、第450條第1項、
    第454條第2項，逕以簡易判決處刑如主文。
五、如不服本判決，得自判決送達之日起20日內，向本院提出上
    訴書狀，上訴於本院合議庭。
本案經檢察官黃佳權聲請以簡易判決處刑。
中　　華　　民　　國　　111 　年　　3 　　月　　30　　日
                  基隆簡易庭  法　官　顏偲凡
以上正本證明與原本無異。
如不服本判決，應於判決送達後20日內，向本院提出上訴書狀，
敘述上訴理由，上訴於本院合議庭，並按他造當事人之人數附具
繕本。
中　　華　　民　　國　　111 　年　　3 　　月　　30　　日
                              書記官  陳忠賢
【附錄本案所犯法條全文：】
毒品危害防制條例第10條　
施用第一級毒品者，處6月以上5年以下有期徒刑。
施用第二級毒品者，處3年以下有期徒刑。
【附件：】
臺灣基隆地方檢察署檢察官聲請簡易判決處刑書　　　　　
                                   110年度毒偵字第2124號
                                   110年度毒偵字第2198號
　　被　　　告　甲○○　男　33歲（民國00年0月00日生）
　　　　　　　　　　　　住基隆市○○區○○路000巷00○0號
                        （另案在法務部○○○○○○○執行中）
　　　　　　　　　　　　國民身分證統一編號：Z000000000號
上列被告因違反毒品危害防制條例案件，業經偵查終結，認為宜
聲請以簡易判決處刑，茲將犯罪事實及證據並所犯法條分敘如下
：
　　　　犯罪事實
一、甲○○前因施用毒品案件，經觀察、勒戒後，認無繼續施用毒
    品之傾向，已於民國108年7月31日執行完畢釋放，並由本署
    檢察官以107年度毒偵字第2522號為不起訴處分。復因施用
    毒品案件，經臺灣基隆地方法院以109年度基簡字第848號判
    決判處有期徒刑2月確定，已於109年12月10日執行完畢。
二、詎其不知悔改，於上開觀察、勒戒執行完畢釋放後3年內，
    基於施用第二級毒品甲基安非他命之犯意：
（一）於110年10月17日至18日間某時，在基隆市○○區○○街00號6
      樓住處，以玻璃球燒烤加熱並吸食其煙霧之方式，施用甲
      基安非他命1次。嗣於110年10月18日晚間10時28分許，為
      警以列管毒品人口，通知其採驗尿液，結果呈安非他命、
      甲基安非他命陽性反應，始悉上情。
（二）於110年11月12日上午11時許，在新北市汐止區某工地，
      以玻璃球燒烤加熱並吸食其煙霧之方式，施用甲基安非他
      命1次。嗣於110年11月12日晚間7時30分許，在上址住處
      ，另案為警執行拘提時，查扣玻璃球2顆，並經警採驗尿
      液，結果呈安非他命、甲基安非他命陽性反應，始悉上情
      。
三、案經基隆市警察局第一分局、第二分局報告偵辦。
　　　　證據並所犯法條
一、訊據被告甲○○對於上揭犯罪事實坦承不諱，且被告先後2次
    為警採集之尿液檢體，經分別送請台灣尖端先進生技醫藥股
    份有限公司、台灣檢驗科技股份有限公司以氣相層析質譜儀
    法（GC/MS）為確認檢驗，結果均呈安非他命、甲基安非他
    命陽性反應，有各該公司於110年11月9日、同年11月26日出
    具之濫用藥物檢驗報告暨基隆市警察局第一分局列管毒品人
    口尿液檢體採集送驗紀錄表（檢體編號：Z000000000000）
    、基隆市警察局第二分局偵辦毒品案件尿液檢體對照表（檢
    體編號：000-0-000）各1紙附卷可稽，復有上開玻璃球2顆
    扣案可資佐證，足認被告確有上述施用甲基安非他命之事實
    ；此外，復有刑案資料查註紀錄表、全國施用毒品案件紀錄
    表及矯正簡表各1份在卷為憑，被告犯嫌堪以認定。
二、核被告所為，係犯毒品危害防制條例第10條第2項之施用第
    二級毒品罪嫌。被告所犯上開2次施用第二級毒品罪間，犯
    意各別，行為亦殊，請予分論併罰。被告有如事實欄所載之
    科刑紀錄，有刑案資料查註紀錄表1份附卷可參，其於有期
    徒刑執行完畢後，5年內故意再犯本件有期徒刑以上之罪，
    為累犯，請依刑法第47條第1項之規定，加重其刑。至扣案
    玻璃球2顆，併請依刑法第38條第2項之規定，宣告沒收。
三、依毒品危害防制條例第23條第2項、刑事訴訟法第451條第1
    項聲請以簡易判決處刑。
　　此　  致
臺灣基隆地方法院基隆簡易庭
中　　華　　民　　國　 111　　年　　2 　　月　　21　　日
　　　　　　　　　　　　　　　檢　察　官  黃佳權
本件正本證明與原本無異
中　　華　　民　　國　 111　　年　　2 　　月　　24　　日
                              書  記  官  黎金桂
附錄本案所犯法條全文
毒品危害防制條例第10條
施用第一級毒品者，處 6 月以上 5 年以下有期徒刑。
施用第二級毒品者，處 3 年以下有期徒刑。
本件係依刑事訴訟法簡易程序辦理，法院簡易庭得不傳喚被告、
輔佐人、告訴人、告發人等出庭即以簡易判決處刑；被告、被害
人、告訴人等對告訴乃論案件如已達成民事和解而要撤回告訴或
對非告訴乃論案件認有受傳喚到庭陳述意見之必要時，請即另以
書狀向簡易法庭陳述或請求傳訊。